---
title: "PR11"
author: "201821479_황혜린"
date: "2018년 12월 1일"
output: word_document
---

# 1 . dplyr 패키지
. dplyr은 Hadley Wickham이 만든 데이터 핸들링을 위한 패키지
. dplyr은 c++로 작성되어 기존 데이터핸들링 패키지보다 빠른 데이터조작이 가능
. 각종 데이터베어스 지원(MySQL, PostgreSQL, SQLite, BigQuery)수
. 기존R의 기본 문법과 프로그래밍능력을 바탕으로 데이터의 조작이 가능하지만 dplyr패키지를 활용하면 통일된 문법양식으로 데이터조작이 가능함
·체인연산자를 지원함으로(%>%) 앞부분의 연산결과를 뒤에 오는 함수의 입력값으로 사용할 수 있음


## dplyr의 주요함수
filter; 지정한 조건식에 맞는 데이터 추출; subset
select; 열의 추출; data[, c(“ Year”, "Month")]
mutate; 열 추가; transform
arrange; 정렬; order, sort
summarise; 집계; aggregate

# dplyr 실습 데이터 : nycflights13
. 미국 휴스턴에서 출발하는 모든 비행기의 이착륙기록

```{r}
#install.packages("nycflights13")
library(nycflights13)
library(dplyr)
head(flights)
```

# 1.1 dplyr의 filter함수
* 데이터에서 원하는 조건에 따라 행을 추출하는 함수
* filter( 데이터,조건1 | 조건2) : 조건1 또는 조건2 둘 중 한가지를 충족하는 데이터 추출
* filter( 데이터, 조건1 & 조건2) : 조건1과 조건2 모두 충족하는 데이터 추출
·조건을 작성할 때 쉼표’,'는 AND, ‘|’는 OR와 같음

```{r}
filter(flights, month ==1 | day==1) 
filter(flights, month ==1 , day==1) 
filter(flights, month ==1 , day==1, year==2013) 

```

# 1.2 dplyr의 arrange함수
. 데이터를 원하는 조건에 따라 정렬해주는 함수
* arrange(데이터, 정렬기준컬럼1, 정렬기준컬럼2, 정렬기준컬럼3)
. 내림차순으로 정렬 시 desc함수사용: arrange(데이터, desc(정렬기준컬럼1))

```{r}
arrange(flights, year, month ,day)
arrange(flights, desc(month))

```

#1.3 dplyr의 select함수
* select함수는 원하는 열(column)을 추출
* select(데이터, 컬럼1, 컬럼2, 컬럼3)
* select(데이터, 컬럼1:컬럼3)
-컬럼명을 변경할 수 있음

```{r}
select(flights, year, month, day)
select(flights, year:day)
select(flights, -(year:day))

```

# 1.4 dplyr의 distinct함수
- 중복항목을 제외한 데이터를 확인 할 수 있음(unique함수와 동일)
-distinct(데이터, 컬럼명)

```{r}
distinct(select(flights, tailnum))
distinct(select(flights, origin, dest))

```

# 1.5 dplyr의 mutate함수
-기존 데이티 프레임에 새로운 열을 추가해줌
* 데이터 프레임 내의 변수들을 활용해 새로운 변수를 만들 때 효과적임
·새로 생성한 변수를 해당 함수내에서 바로 활용이 가능

```{r}
mutate(flights, gain <- arr_delay - dep_delay)

mutate(flights, gain=arr_delay - dep_delay, gain_per_hour=gain/(air_time/60))

```

# 1.6 dplyr의 summarise함수
-mean(), sd(), var(), median()함수를 활용해 기술통계량을 확인
-결과를 데이터프레임으로 반환함

```{r}
summarise(flights, delay = mean(dep_delay, na.rm = T))
```


# 1.7 dplyr의 group_by()함수
* 변수의 레벨에 따라 자료를 그룹화 해줌
*그룹에 따른 수치자료를 산출하고 싶을 때 편리함
* summarise함수와 함께 사용시 aggregate함수와 같은 기능
* ex)직급에 따른 평균 연봉과 사용가능한 연차일수(휴가)를 구하고 싶을 때!

```{r}
#비행기별로 그룹 만들기

by_tailnum = group_by(flights, tailnum)

delay = summarise(by_tailnum, count=n(), dist=mean(distance, na.rm = T), delay=mean(arr_delay, na.rm = T))

                  
#횟수가 20이상, 거리가 2000이하인 비행기만 추출

delay=filter(delay, count > 20, dist < 2000)
dist

#위에서 만든 delay데이터로 시각화

library(ggplot2)

ggplot(delay, aes(dist, delay)) + 
  geom_point(aes(size = count), alpha = 1/2) +
  geom_smooth() + 
  scale_size_area()
```

# 1.8 dplyr의 Chain 연산
-여러단계의 함수나 연산을 연결하여 한번에 수행할 때 사용
* 옆의 함수의 결과는 바로 뒤에 오는 함수의 입력값이 됨
* 데이터를 여러 객체에 할당하지 않아도 되기때문에 메모리 관리에 유리함

## 체인연산 사용하지 않을 때

```{r}
a1= group_by(flights, year, month, day)
a2= select(a1, year:day, arr_delay)
a3= summarise(a2, arr=mean(arr_delay, na.rm=T))
a4= filter(a3, arr >30)
a4
```

## 체인연산 사용했을 때
```{r}
flights %>% group_by(year, month, day) %>% select(arr_delay) %>% summarise(arr = mean(arr_delay, na.rm=T)) %>% filter(arr>30)
```

# 1.9 dplyr의 join함수
-join(x, y) 또는 join(x, y, by=”기준열”) 형태
-조인의 기준이 되는 단일 컬럼이 존재하는 경우 별도 by인수를 지정하지 않아도 됨

```{r}
#join 실습 데이터 생성
#install.packages("readr")

library(readr)
superheroes <- "
name, alignment, gender, publisher
Magneto, bad, male, Marvel
Storm, good, female, Marvel
Mystique, bad, female, Marvel
Betman, good, male, DC
Joker, bad, male, DC
Catwoman, bad, female, DC
Heilboy, good, male, Dark Horse Comics
"

publishers <- "
Publisher, yr_founded
DC, 1934
Marvel, 1939
Image, 1992
"
superheroes <- read_csv(superheroes, trim_ws=T)
publishers <- read_csv(publishers, trim_ws=T)


```

### inner_join, Ieft_join, full_join, anti_join, semi_join 각각의 출력 값 확인 하기
```{r}
library(dplyr)
#inner_join(superheroes, publishers)
#left_join(superheroes, publishers)
#full_join(superheroes, publishers)
#anti_join(superheroes, publishers)
#semi_join(superheroes, publishers)

#ㅠㅠ계속 에러가 떠서 주석처리합니다
```


# join 예제
-raw.csv는 국회의원 별 의원비 지출내역
-join.csv는 국회의원 명단
-두 데이터를 조인하기 위해서는 raw.csv의 데이터를 -aggregate 또는 summarize함수를 사용해 요약해야 함
* 이름을 기준으로 join을 할 것

```{r}
#의원비 지출이 가장 많은 10명의 직업과 학력을 확인 
#데이터 로딩

setwd("C:/Users/hyere/Desktop/R/CSVdata")
raw_data=read.csv("raw.csv")
join_data = read.csv("join.csv")
head(raw_data) 
head(join_data) 


#조인할 데이터 추출
expense=aggregate(expense~name+party, data=raw_data, FUN=sum)
job_school=select(join_data, name, job, achievement)
#조인 
joined =inner_join(expense, job_school, by='name')
joined = joined[order(joined$expense, decreasing=T),]
joined[1:10,]

```

#2. reshape2
* reshape2는 wide와 long포맷으로 쉽게 데이터를 변환해줌
. melt 함수는 wide 포맷 데이터를 long 포맷으로 변환해주는 함수 (tidyr::gather와 유사)
* cast는 long 포맷 데이터를 wide 포맷으로 변환해주는 함수 (tidyr::spread와 유사)

#2.1. wide 포맷 데이터를 long 포맷으로 전환하기: melt 함수
* R에 내장되어 있는 airquality라는 데이터셋 사용
* 먼저 데이터셋을 쉽게 변경하기 위해 각 열의 이름을 전부 소문자로 변경

```{r}
library(reshape2)
names(airquality) <- tolower(names(airquality))
head(airquality)

#일단위 오존량, 태양 복사열, 풍속 그리고 온도를 알고 싶습니다.
#이럴 때 “ID variable”을 사용하면 설정을 해 줄 수 있습니다.

aql <- melt(airquality, id.vars=c("month", "day"))
head(aql)

#long 포맷 데이터의 열 이름 지정
aql <- melt(airquality, id.vars=c("month", "day"), variable.names=("climate_variable"), value.name = ("climate_value"))
head(aql)

```

## melt 연습하기
```{r}
#Chickweight데이터(R 기본 내장 데이터셋)

head(ChickWeight)

#melt를 사용하여 ID variable을 time,chick,diet를 주고 weigh를value로 주는 chick-m이란 변수 만들기

```
