---
title: "Lab practice2"
author: "PR2_201821479_황혜린"
date: "2018년 9월 13일"
output: word_document
---

# 1.R로 계산하기

## 1.1 기본연산
```{r}
31 + 3
15 - 3 + 7
13 * 2 - 6 / 2
13 * (2 - 6) / 2
8 %/% 2
11 %% 3
n <- 21 %% 4
print (n)
```

## 1.2 수학함수 사용
```{r}
log(2)
log(exp(1))
sqrt(4)
4^5
4**5
round(9.13)
ceiling(1.41)
floor(1.95)
pi
```

# 2. 수치 요약하기 

## 2.1 벡터 생성 및 출력
* 정수형 값이 저장된 벡터를 생성하기
* 벡터 출력해보기 
```{r}
v1 <- 3
v2 <- c(4,5)
v3 <- 3:11
v4 <- c(v1,v2,v3)
print(v1)
print(v2)
print(v3)
print(v4)
```

## 2.2 평균구하기 
* 평균을 구하는 여러가지 방법 
```{r}
(1+2+3+4+5+6+7+8+9) / 9
sum(1+2+3+4+5+6+7+8+9) / 9
v5 <- 1:9
sum(v5) / length(v5)
mean(v5)
```

## 2.3 함수활용 
```{r}
mean(v5)
var(v5)
sd(v5)
median(v5)
max(v5)
min(v5)
v6 <- 1:10
median(v6)
```

# 3. 문자값이 저장된 벡터 생성 
```{r}
myEmail <- "yny0506@naver.com"
birthday <- c("1994 년" , "5월" , "6일")
birthday2 <- paste("1994 년" , "5월" , "6일")
birthday3 <- paste0("1994 년" , "5월" , "6일")

print(myEmail)
print(birthday)
print(birthday2)
print(birthday3)
```

# 4. 기타 R활용법

## 4.1 세미콜론 활용 및 변수명만으로 출력하기
```{r}
mean(v5) ; sd(v5) ; plot(v5)
myEmail  ; birthday
```

## 4.2 작업폴더 확인 및 변경
* 변경할 폴더는 사전에 만들어져 있는 폴더여야함 
* 본인이 작업할 폴더의 경로를 setwd("")의 따옴표 사이에 입력
* 작업할 폴더는 본인이 원하는 경로로 지정해주세요.
* 예)setwd("c:/data")
```{r}
getwd()

setwd("C:/Users/hyere/Desktop/R")
getwd()
```

# 1. R에서 기초적인 4가지 Data Type 
```{r}
num <- 3 ; class(num)
numVec <- c(1,2,3) ; class(numVec)
comp <- 2 + 3i ; class(comp)
compVec <- c(2 + 3i, 4 + 5i, 6 + 7i) ; class(compVec)
char <- "a" ; class(char)
charVec <- c("a","b","c") ; class(charVec)
logic1 <- TRUE ; class(logic1)
logic2 <- T ; class(logic2)
logic3 <- FALSE ; class(logic3)
logic4 <- F ; class(logic4)
```

# 2. numeric data와 complex data의 연산 
```{r}
comp + num
comp - num
comp * num
comp / num
comp * 1i
log(comp)
sqrt(comp)
```

# 3. vector간의 연산 
```{r}
vec1 = c(2,4,1,3,4,5,1,2,3,5)
vec2 = c(4,5,2,3,8,3,4,1,5,2)

vec1 + vec2
vec1 - vec2
vec1 * vec2
vec1 / vec2
vec1 > vec2
vec1 >= vec2
12 + vec1
12 / vec1
```

# 4. character data
```{r}
char1 <- "a" ; class(char1)
char2 <- "character" ; class(char2)
char3 <- "year: 2018" ; class(char3)
char4 <- "3" ; class(char4)
```

# 5. logical data
```{r}
logic1 <- 4>5 ; logic1 ; class(logic1)
logic2 <- 7>2 ; logic2 ; class(logic2)
logic3 <- 1:9 ; logic3 ; class(logic3)
logic4 <- c(T,F,F,T,F,T,F,T,T,F) ; logic4 ; class(logic4)
T + T
TRUE * FALSE
sum(T, T, F, T, F)
```

# 6. Special Value
```{r}
-Inf * 3
```

# 7. 수열 생성하기
```{r}
1:9
seq(from=1, to=9, by=1)
seq(from=1, to=9, by=3)
seq(1, 9, 3)
seq(1,9,length.out=3)
```

# 8. 원소들을 반복하여 사용하기
```{r}
rep(c(1,2,3), each=4)
rep(c(1,2,3), time=4)
rep(c(1,2,3), each=4, time=4)
```

# 9. 벡터에 저장된 값 추출 및 수정
```{r}
a = 1:9 ; a
a[1]
a[1:4]
a[c(1,2,5)]
a[c(-2:-4)]
a[a > mean(a)]
a[a == mean(a)]
a[a < mean(a)] = 1 ; a
append(a,10) ; a
append(a,10,2) ; a
sort(a,decreasing=T)
sort(a,decreasing=F)
order(a,decreasing = T)
order(a,decreasing = F)
```

# 10. 통계함수
```{r}
a
mean(a)
var(a)
sd(a)
summary(a)
```

# 9. 기타 벡터 다루기
```{r}
object.size(a)
length(a)
nchar("alphago")
length("alphago")
letters[1:5]
names(a) = c("c1", "c2", "c3", "c4", "c5", "c6") ; a
```

# PR2 연습문제
## 문제 1.R기본연산
```{r}
round(log(3) + sqrt(9))
round(log(3)) + sqrt(9)

x = 20:29
mean(x)
sd(x)
median(x)

setwd("C:/Users/hyere/Desktop/R_programming") #작업 폴더 변경
getwd()
```

## 문제 4.Vector
```{r}
vec1 <- seq(0, 100, 2)

length(vec1) #벡터에 있는 data개수

append(vec1, 10000, 26) #현재 vec1에서 vec1의 평균값은 vec1에 할당한 data개수의 가운데 값에 존재합니다. 따라서 앞에서 구한 51의 가운데 값인 26을 append의 마지막 값에 삽입했습니다. 

vec1[vec1 > mean(vec1)]

num1 <- sort(vec1,decreasing=T) #num1에 vec1의 내림차순 입력
print(num1) #프린트 num1

day <- 1:7 #day에 요일벡터 숫자로 할당
names(day) = c("평일", "평일", "평일", "평일", "평일", "주말", "주말") ; day #각 요일벡터에 평일, 주말 이름을 붙임
rep(day, time = 4) #그것을 1*4주분량으로 반복
```

## 도전문제1.
```{r}
prices = c(11905000, 11973000, 12190000, 12700000, 12303000, 12604000)
prices_today = c(11973000, 12190000, 12700000, 12303000, 12604000)
prices_yesterday = c(11905000, 11973000, 12190000, 12700000, 12303000)

x = prices_today / prices_yesterday #{(금일의 종가-전일의 종가)/전일의 종가} = {(금일의 종가/전일의 종가)-1} 입니다. 여기서 x= 금일의 종가/전일의 종가 입니다
y = (x - 1) * 100 #수익률 
names(y) = c("2018-03-02" ,"2018-03-03", "2018-03-04", "2018-03-05", "2018-03-06") ; y #수익률에 날짜 할당 
returns <- y #구한 값, 즉 수익률y를 returns란 변수에 저장
```

## 도전문제2. 
```{r}
mean(returns)
var(returns)
returns[returns < mean(returns)]

z<- sort(returns,decreasing=F) #수익률을 오름차순으로 정리하고 z에 저장해 둡니다.
min <- z[1] #최소수익률=오름차순의 첫번째data
print(min)
max <- z[5] #최대수익률=오름차순의 마지막data
print(max)
```
